# 无偿划转的合并

提问人：lzm8206 时间：2022-01-25 23:54:41
请教陈版：某地国资委持有A公司100%股权，A公司持有B公司80%的股权，控制B公司；B公司持有C公司40%的股权，同时与自然人甲有一致行动协议，由此B公司控制C公司；今年 7 月该国资委出资新设立D公司； 8 月 31 日，B公司合并报表经审计的净资产为 1000 万， 9 月B公司合并净利润 200 万， 9 月 30 日国资委将B公司无偿划转至D公司， 11 月 30 日B公司与自然人甲解除一致行动协议，不再控制C公司但仍具有重大影响；问题 1 ： 10 月 31 日D公司个别报表上对B公司的长期股权投资应按什么金额入账，按（1000+200）*80%入账，同时贷记资本公积，是否合适？
问题 2 ：D公司合并B公司是否属于同一控制下的企业合并，年末D公司编制合并报表时，期初日应为D公司成立日还是要追溯至成立日之前？问题 3 ：年末D公司编编制合并利润表、合并现金流量表时，是要将C公司 10 、 11 月的利润表、现金流量表并进来，还是需要并 1 月至 11 月的利润表、现金流量表？

回答人：chenyiwei
如果“9月 30 日国资委将B公司无偿划转至D公司”和“11月 30 日B公司与自然人甲解除一致行动协议，不再控制C公司但仍具有重大影响”这两项不是一揽子交易，则：
1 、 10 月 31 日D公司个别报表上对B公司的长期股权投资应按（1000+200）*80%入账，同时贷记资本公积。
2 、D合并B仍属于同一控制下合并，尽管D是新设公司。D的合并报表期初数据要追溯到成立日之前的最早比较期间期初。
3 、合并C公司自最早比较期间期初至 11 月末的利润表和现金流量表。

提问人：lzm8206 时间：2022-01-31 22:32:48
请教陈版：“D合并B仍属于同一控制下合并，尽管D是新设公司。D的合并报表期初数据要追溯到成立日之前的最早比较期间期初”这是不是与“同一控制需要追溯。开始追溯的时点是，母子公司受最终控制方控制“孰晚”的时点”相矛盾？根据该规定，年末D公司编编制合并利润表、合并现金流量表时，应是要将C公司 10 、 11 月的利润表、现金流量表并进来，而不是并 1 月至 11 月的利润表、现金流量表

回答人：chenyiwei
这是根据财政部会计司发布的一项会计准则实施问答。